【裁判字號】    99,易,153
【裁判日期】    990318
【裁判案由】    竊盜
【裁判全文】
臺灣嘉義地方法院刑事判決               99年度易字第153號
公  訴  人  臺灣嘉義地方法院檢察署檢察官
被      告  戊○○
            丁○○
上列被告等因竊盜案件，經檢察官提起公訴（99年度偵字第792
、943號），被告等就被訴事實均為有罪之陳述，本院裁定行簡
式審判程序，判決如下：
    主  文
戊○○犯如附表所示之罪，均累犯，各處如附表所示之刑。應執
行有期徒刑壹年貳月。
丁○○共同犯竊盜罪，累犯，處有期徒刑伍月，如易科罰金，以
新臺幣壹仟元折算壹日。
    犯罪事實及理由
一、本案犯罪事實及證據均引用附件檢察官起訴書之記載外，證
    據部分並補充「被告戊○○、丁○○於本院之自白」。
二、本件係分經被告戊○○、丁○○於本院審理時，當庭表示認
    罪，而經本院裁定以簡式審判程序加以審理，則依據刑事訴
    訟法第273條之2、同法第159條第2項之規定，不適用傳聞法
    則有關限制證據能力之相關規定。
三、被告戊○○於如附表編號1及與被告丁○○於附表編號2所示
    時間，分別竊取如附表編號1、2所示被害人之財物，均係犯
    刑法第320條第1項竊盜罪；被告戊○○於附表編號3所示時
    、地，持足供兇器使用之尖嘴鉗1把，竊取如附表編號3所示
    被害人財物，係犯刑法第321條第1項第3款之加重竊盜罪。
    被告戊○○、丁○○2人間，就附表編號2所示竊盜部分，有
    犯意聯絡及行為分擔，為共同正犯。而被告戊○○所犯如附
    表所示各罪，行為獨立，犯意各別，應予分論併罰。又被告
    戊○○、丁○○均有起訴書犯罪事實欄所載之前科科刑及執
    行紀錄，有臺灣嘉義地方法院檢察署刑案資料查註紀錄表、
    臺灣高等法院被告前案紀錄表各2件在卷可按，其受徒刑之
    執行完畢，5年以內故意再犯附表所示有期徒刑以上之罪，
    均為累犯，應各依刑法第47條第1項之規定，加重其刑。爰
    審酌被告戊○○高中肄業、被告丁○○國中畢業之智識程度
    ，被告戊○○已有多次竊盜、毒品前案紀錄、被告丁○○曾
    有毒品案件之前案紀錄，均於前案徒刑執行完畢再犯本案，
    肢體健全，不思勞動獲取報酬，行竊之犯罪手段，所竊得之
    財物價值非鉅，且均已發還被害人，被害人等均表示不予追
    究，被告2人犯罪後尚知坦承犯行等一切情狀，分別量處如
    附表所示之刑，以足懲儆，公訴人就被告戊○○部分，具體
    求處有期徒刑1年6月，尚有過重，另就被告丁○○部分諭知
    徒刑如易科罰金之折算標準，及就被告戊○○部分定其應執
    行之刑。
四、另公訴人雖以被告戊○○有多次竊盜犯行，經判處有期徒刑
    並入監執行之前科，再犯本案，足見其具有犯罪習慣，請求
    依竊盜犯贓物犯保安處分條例第3條第1項之規定，諭知於刑
    之執行前令入勞動場所強制工作等語。惟按保安處分係針對
    受處分人將來之危險性所為之處置，以達教化、治療之目的
    ；我國現行刑法採刑罰與保安處分雙軌制，係在維持行為責
    任之刑罰原則下，為協助行為人再社會化之功能，以及改善
    行為人潛在之危險性格，期能達成根治犯罪原因、預防犯罪
    之特別目的；是保安處分中之強制工作，旨在對嚴重職業性
    犯罪及欠缺正確工作觀念或無正常工作因而犯罪者，強制其
    從事勞動，學習一技之長及正確之謀生觀念，使其日後重返
    社會，能適應社會生活；竊盜犯贓物犯保安處分條例第3條
    第1項規定：「18歲以上之竊盜犯、贓物犯，有犯罪之習慣
    者，得於刑之執行前，令入勞動場所強制工作。」即係本於
    保安處分應受比例原則之規範，使保安處分之宣告，與行為
    人所為行為之嚴重性、行為人所表現之危險性及對於行為人
    未來行為之期待性相當之意旨而制定，而由法院視行為人之
    危險性格，決定應否令入勞動處所強制工作，以達預防之目
    的（司法院大法官會議釋字第471號及第528號解釋暨理由書
    、最高法院96年度臺上字第338號判決意旨參照）。而改正
    被告竊盜犯行之有效方法，在於提供適當之更生保護、就業
    機會及社會扶助等，並非僅有執行強制工作之保安處分一途
    ；且強制工作之保安處分係就被告人身自由施加長期且嚴格
    之限制，自應從嚴認定之。經查，被告戊○○係於95年10月
    12日及同年12月3日各犯竊盜犯行，時隔2年餘再犯本案3件
    竊盜罪，有臺灣高等法院被告前案紀錄表、判決書及起訴書
    等附卷可查，衡量被告戊○○本案所竊之財物價值及次數，
    情節尚非甚為重大，且被害人等均已領回贓物，並表示不予
    追究；參以被告戊○○近年在家幫忙農事，亦非遊手好閒人
    士，是依卷附事證，綜合被告戊○○行為之嚴重性、所表現
    之危險性及對其未來行為之期待性等情研判，尚不足以認定
    被告戊○○有犯竊盜罪之習慣，亦不足認定其具有高度危險
    性、未來行為無可期待，故本院認給予被告戊○○如主文所
    示之適當徒刑處罰，已足收懲儆之效，並無藉由保安處分之
    強制工作方式以達教化與治療目的之必要，倘遽令被告戊○
    ○入勞動場所強制工作，實屬過當而有違比例原則，爰不為
    令入勞動場所強制工作之諭知，併予敘明。
五、末查被告戊○○犯附表編號3所示加重竊盜犯行，其所攜持
    之尖嘴鉗1把，雖為被告戊○○所有供本案犯罪所用之物，
    然據被告戊○○供稱業經遺留現場，又未扣案，為免將來執
    行之困難，爰不為沒收之諭知，附此敘明。
據上論斷，應依刑事訴訟法第273條之1第1項、第299條第1項前
段、第310條之2、第454條第2項，刑法第28條、第320條第1項、
第321條第1項第3款、第47條第1項、第51條第5款、第41條第1項
前段，刑法施行法第1條之1第1項、第2項前段，判決如主文。
本案經檢察官林俊良到庭執行職務。
中    華    民    國    99    年    3     月    18    日
                  刑事第四庭法  官  王慧娟
以上正本證明與原本無異。
如不服本判決應於判決送達後10日內向本院提出上訴書狀，並應
敘述具體理由；其未敘述上訴理由者，應於上訴期間屆滿後二十
日內向本院補提理由書（均須按他造當事人之人數附繕本）「切
勿逕送上級法院」。告訴人或被害人如對於本判決不服者，應具
備理由請求檢察官上訴，其上訴期間之計算係以檢察官收受判決
正本之日期為準。
中    華    民    國    99    年    3     月    18    日
                             書記官  高文靜
附錄論罪科刑法條：
刑法第320條第1項
意圖為自己或第三人不法之所有，而竊取他人之動產者，為竊盜
罪，處五年以下有期徒刑、拘役或五百元以下罰金。
中華民國刑法第321條第1項第3款
犯竊盜罪而有左列情形之一者，處6月以上、5年以下有期徒刑：
三、攜帶兇器而犯之者。
附表：
  ┌──┬──────────────┬──────────┐
  │編號│犯  罪  行  為  態  樣      │論    罪    科    刑│
  ├──┼──────────────┼──────────┤
  │1   │戊○○於99年1月26日，在嘉義 │戊○○犯竊盜罪，累犯│
  │    │縣朴子市○○里○○路○段300號│，處有期徒刑伍月。  │
  │    │嘉義縣朴子市公墓旁之倉庫儲藏│                    │
  │    │室內，徒手竊得甲○○所有抽水│                    │
  │    │機馬達1部（價值約5,800元）。│                    │
  ├──┼──────────────┼──────────┤
  │2   │戊○○、丁○○於98年12月11日│戊○○共同犯竊盜罪，│
  │    │晚間7時許，共同搭乘戊○○所 │累犯，處有期徒刑陸月│
  │    │騎乘車牌號碼N7U- 938號機車，│。                  │
  │    │前往址設嘉義縣布袋鎮東港里5 │丁○○共同犯竊盜罪，│
  │    │號之倉庫，由丁○○在外把風，│累犯，處有期徒刑伍月│
  │    │戊○○則進入該倉庫，徒手竊得│，如易科罰金，以新臺│
  │    │丙○○所有之川島牌農藥噴霧器│幣壹仟元折算壹日。  │
  │    │1部（價值約6,000元）        │                    │
  ├──┼──────────────┼──────────┤
  │3   │戊○○於98年12月11日晚間8時 │戊○○犯攜帶兇器竊盜│
  │    │許，騎乘上揭機車獨自前往址設│罪，累犯，處有期徒刑│
  │    │嘉義縣布袋鎮永安里大寮村鎮北│拾月。              │
  │    │宮旁之滯洪池，持客觀上可供為│                    │
  │    │兇器使用之尖嘴鉗1把，剪斷該 │                    │
  │    │處連接於變電開關上電纜線之方│                    │
  │    │式，竊得乙○○所有5.5三蕊電 │                    │
  │    │纜線1條（價值約8,000元）。  │                    │
  └──┴──────────────┴──────────┘

司法院資訊處製作；財團法人民間司法改革基金會備份。
